【裁判字號】    91,簡上,164
【裁判日期】    920425
【裁判案由】    確認委任關係不存在
【裁判全文】
臺灣士林地方法院民事判決  九十一年度簡上字第一六四號
    上  訴  人    庚○○
    訴訟代理人    潘永芳律師
    複  代理人    己○○
    被上訴人      丁○○
                  乙○○
                  戊○○
                  丙○○
                  甲○○
    共      同
    訴訟代理人    楊金順律師
                  陳佳雯律師
                  辛○○      住台北市○○○路○段一三六號十三樓
右當事人間請求確認委任關係不存在事件，上訴人對於中華民國九十一年六月二十八
日本院內湖簡易庭九十年度湖簡字第六二０號第一審判決提起上訴，本院判決如左：
    主      文
上訴駁回。
第二審訴訟費用由上訴人負擔。
    事      實
甲、上訴人方面：
  壹、聲明：
    一、原判決廢棄。
    二、右廢棄部分，被上訴人在第一審之訴駁回。
    三、第一、二審訴訟費用由被上訴人共同負擔。
  貳、陳述：除與原審判決書所載者相同茲予引用外，補稱：
    子、程序事項
    一、被上訴人固主張提出五紙授權書正本說明委託楊金順律師並同意由複代理人
        陳佳雯及游朝義處理委任事宜﹝包括發函、訴訟﹞。
    二、惟查，上訴人於原審即否認其真正，且被上訴人戊○○、丙○○、甲○○三
        人均居住國外，為被上訴人所不爭執，楊金順律師亦自承未經全體被上訴人
        親自委託，俱見本件訴訟未經全體被上訴人共同委託起訴，其起訴程式顯非
        合法。
    三、按『私文書應由舉証人証其真正。但他造於其真正無爭執者，不在此限。』
        民事訴訟法第三百五十七條定有明文，本件被上訴人所提出五紙授權書正本
        ，上訴人既否認其真正，被上訴人自有舉証之義務，且按『外國之公文書，
        其真偽由法院審酌情形斷定之。但經駐在該國之中華民國大使、公使、領事
        或其他機構証明者，推定為真正。』民事訴訟法第三百五十六條定有明文，
        本件被上訴人所提五紙授權書正本既非公文書又未經駐外機構認証，自無形
        式及實質之証據力。
    四、按『共有物，除契約另有訂定外，由共有人共同管理之。』民法第八百二十
        條第一項定有明文，本件系爭土地原為被上訴人與訴外人闕定國所共有，其
        共同委任上訴人管理系爭土地，終止委任關係自應由全體共有人共同為之，
        本件雖為確認委任關係不存在事件，實質為終止委任關係事件，自應由全體
        共有人共同起訴，對於全體共有人必須合一確定，否則對訴外人闕定國及其
        繼承人之法律地位即有不確定之情形，縱然非屬固有必要共同訴訟，亦係類
        似必要共同訴訟，被上訴人未將訴外人闕定國之繼承人列為原告，自屬當事
        人不適格﹝最高法院八十年度台上字第二二七０號判決參照﹞，顯非適法。
    五、又本件訴外人闕定國雖於九十年四月十日死亡，惟依民法第五百五十條第一
        項但書之規定『因委任事務之性質，不能消滅者，不在此限。』而管理系爭
        土地，上訴人仍在繼續管理中，在租賃及排除侵害均負有委任之權利義務，
        倘遽然消滅委任關係將有害於委任人之利益，尤本件委任關係係由被上訴人
        及訴外人闕定國共同委任，並非全體共有人均死亡，自不因共有人之一闕定
        國死亡而當然消滅委任關係。
    丑、實體事項
    一、本件被上訴人及訴外人闕定國未於九十年二月六日共同委託楊金順律師發函
        終止八十五年十月八日成立之委任關係，楊金順律師自承被上訴人及訴外人
        闕定國均未親自委任，且其所提授權書亦非真正已如前述，尤以訴外人闕定
        國於民國九十年二月間即已罹重病昏迷，殊無委託發函，益見其並無委託發
        函終止情事。
    二、本件被上訴人雖提出証人鄭親池聲稱可証明闕定國有終止委任關係云云，惟
        証人鄭親池証稱：『．．．．故於九十年三月間闕定國生病期間，我到醫院
        探視他，有談論到趕快將委任關係終止問題，而闕定國說那就把委任關係終
        止．．．．。』等語，惟其所言顯然不實，按証人鄭親池所稱九十年『三月
        』間與被上訴人之訴訟代理人楊金順於九十年『二月』六日以九十德律字第
        四四三二號通知上訴人終止委任關係，其時間前後顯有矛盾，其所稱闕定國
        表示終止委任關係顯非事實，尤以九十年三月間闕定國生病已陷於昏迷，如
        何表示？在在顯示証人鄭親池所言不實，足見本件委託發函終止委任關係，
        顯與法不合，楊金順律師既未經全體當事人委託發函，其發函終止委任關係
        ，即不生效力，自不得據以主張委任關係不存在。
    三、按『當事人主張有利於己之事實者，就事實有舉証責任』民事訴訟法第二百
        七十七條定有明文，又按『確認法律關係不成立之訴，原告如僅否認被告於
        訴訟前所主張法律關係成立原因之事實，以求法律關係不成立之確認，應由
        被告就法律關係成立原因之事實，負舉証之責』（最高法院二十年上字第七
        ０九號判例參照），而本件被上訴人並未否認上訴人於訴訟前所主張法律關
        係成立原因之事實，兩造間原有於八十五年十月八日成立之委任關係存在，
        業據上訴人提出被上訴人所不爭執之授權書為憑，已盡舉証之責，且為被上
        訴人所自認，被上訴人其後主張終止委任關係之事由，既為上訴人所否認，
        被上訴人自負有舉証之責任。
    四、其次，本件被上訴人及訴外人闕定國既未委託楊金順發函終止委任關係，其
        代理權即有欠缺，自不生終止委任關係之效力，且楊金順律師亦自承未經全
        體共有人親自委託，則被上訴人主張全體共有人授權委託發函而有代理權存
        在，自負舉証責任以實其說。
    五、查『當事人主張有利於己之事實者，就其事實有舉証之責任。』、『私文書
        應由舉證人證其真正。』民事訴訟法第二百七十七條、第三百五十七條定有
        明文。又『．．．．左列行為，須有特別之授權．．．．起訴。』民法第五
        百三十四條另有規定。本件訴訟代理人以被上訴人等名義提起訴訟，既經上
        訴人質疑其代理權利之真正，訴訟代理人自有證明確受被上訴人委任提起本
        訴之義務；又訴訟代理人提出「被上訴人等」授權之文書並無法確認其真正
        （尤其是部份被上訴人移民國外，上開文書真正與否？更啟人疑竇），訴訟
        代理人之代理權仍難確認，依民事訴訟法第二百四十九條第一項第五款『由
        訴訟代理人起訴，而其代理權有欠缺者』法院應以裁定駁回其訴之規定觀之
        ，此種訴訟要件之審查本屬法院應依職權調查及命補正之事項，原審未命補
        正，並任由訴訟代理人代為本件訴訟至訴訟終結，所為判決於法實難謂合。
    六、承前所述，被上訴人等請求確認其等與上訴人間，就系爭土地之委任關係不
        存在，上訴人固有證明委任關係存在之義務，然兩造間曾有委任之法律關係
        存在，此為兩造不爭執之事實，依民事訴訟法第二百七十九條第一項規定，
        上訴人無庸為舉證；反之，被上訴人主張兩造間之委任關係業經其等終止，
        依民事訴訟法第二百七十七條之規定，自應由其等負舉証之責。又『共有物
        ，除契約另有訂定外，由共有人共同管理之。』、『終止權之行使，依民法
        第二百六十三條準用同法第二百五十八條之規定，應向他方當事人以意思表
        示為之，契約當事人之一方有數人者，該意思表示，應由其全體或向其全體
        為之，此為終止權之不可分性。』民法第八百二十條及最高法院六十四年台
        上字第二二九四號判例可參。被上訴人等起訴請求確認兩造間就系爭土地之
        委任關係不存在，主要訟爭之內容為其等是否終止委任關係，亦屬管理行，
        自應由共有人全體提起訴訟始屬適格，縱認被上訴人之訴訟代理人提起本訴
        之代理權限並無欠缺，惟共有人亦即訴外人闕定國之繼承人既未參與提起本
        訴，應屬當事人不適格，依民事訴訟法第二百四十九條第六款應駁回其訴。
乙、被上訴人方面：
  壹、聲明：駁回上訴。
  貳、陳述：除與原審判決書所載者相同茲予引用外，補稱：
    程序事項：
    一、本件被上訴人並無當事人不適格之問題：
    （一）「按民法第八百二十八條第二項所定應得公同共有人全體之同意者，係指
          對公同共有物之處分或對公同共有物其他權利之行使而言，然公同共有物
          之管理權與公同共有物本身之權利有別，確認管理權之有無，並非公同共
          有物之處分行為，亦非對於公同共有物之其他權利行使行為，應無民法第
          八百二十八條第二項之適用，被上訴人等均係玉鈐祖廟之派下有卷附彰化
          市公所四十六年十二月十八日出具之證明書可稽，縱令尚有其他派下，而
          被上訴人未得其他派下同意，而提起本件確認之訴，仍應認其當事人之適
          格並無欠缺」最高法院五十四年台上字第二０三五號判例揭有斯旨（詳被
          上證一），本件雖非公同共有物管理權之確認訴訟，然係性質相同之分別
          共有物委任關係（實則為管理權）之確認訴訟（蓋民法第八百二十條關於
          分別共有物之管理與八百二十八條關於公同共有物之管理有相同之原則性
          規定），依「相同事務相同處理」之法理，本件分別共有物委任關係（實
          則為管理權）確認訴訟亦有上開判例之適用，亦即被上訴人即便未得其他
          共有人（即闕定國之繼承人）之同意而提起或未與其他共有人共同提起本
          件確認之訴，當事人之適格並無欠缺。
    （二）且當事人之適格，係指當事人就特定訴訟標的，有實施訴訟之權能而言，
          此項權能之有無，應依當事人與特定訴訟標的之關係定之，此為原審所是
          認（詳原審判決頁三，倒數行四至行五）。本件訴訟標的法律關係係確認
          兩造間就系爭土地之委任關係不存在，今上訴人既自始否認委任關係不存
          在，是被上訴人對本件訴訟標的法律關係自有實施訴訟之權能，再參酌被
          上證一最高法院之判例意旨，上訴人主張「本件訴訟標的對於數人必須合
          一確定，為必要共同訴訟」（詳上訴人上訴狀頁三，行七至行八）完全無
          據。況即便本件系爭二筆土地之共有人對管理權有無之確認有必須合一確
          定之情形，至多亦是類似必要共同訴訟「而非」固有必要共同訴訟（即非
          共同起訴或被訴方屬當事人適格），故上訴人認對訴訟標的須合一確定者
          （民事訴訟法第五十六條參照）即屬固有必要共同訴訟（即需共同起訴或
          共同被訴當事人方屬適格）實有誤會（最高法院二十八年上字第二一九九
          號判例參照，被上證二）。
    （三）另按「被繼承人生前委任之代理人依民法第五百五十條之規定，其委任關
          係除契約另有訂定或因委任事務之性質不能消滅者外，自應歸於消滅」最
          高法院五十一年台上字第二八一三號判例明揭其旨，經查系爭土地之原共
          有人之一闕定國業於九十年四月十日死亡之事實為上訴人不爭執，又被上
          訴人及闕某委任上訴人管理土地時並無特約約定於當事人一方死亡時委任
          關係並不消滅，況核諸原委任事務之性質並無不能消滅之理由（蓋系爭土
          地之共有人有多人居住國內，與居住國外之三共有人復來往密切，否則即
          不會共同起訴、應訴，故由系爭土地之共有人共同管理或共同另覓管理人
          根本毫無困難，亦不會影響任何共有人之權益），茲闕某既已亡故，則至
          少闕某與上訴人間之委任關係，依民法第五百五十條之規定及前揭判例意
          旨業已消滅至明。基此本件至原審辯論終結前，純係兩造間就委任關係是
          否存在產生爭執，闕某及其繼承人因委任關係當然終止而無法律地位不確
          定之問題，是訴外人闕定國或闕定國之繼承人於本件並無提起確認訴訟之
          必要，故上訴人主張本件有當事人不適格之情事而為必要共同訴訟云云，
          於法無據。
    （四）至於最高法院八十年度台上字第二一七二號判決雖稱：「凡公同共有人就
          公同共有權利為訴訟者，應得公同共有人全體之同意。」惟上揭見解與最
          高法院五十四年度台上字第二○三五號判例（詳被上證一）所稱：「公同
          共有物之管理權與公同共有物本身之權利有別，確認管理權之有無，並非
          公同共有物之處分行為，亦非對於公同共有物之其他權利行使行為，應無
          民法第八二八條第二項之適用‧‧‧仍應認其當事人之適格並無欠缺」有
          所扞格，且本事件之具體事實亦與被上證一之判例幾乎相同，故於本件被
          上證一之判例應優先於上揭判決而適用。
    二、被上訴人確已委託楊金順律師並同意由複代理人陳佳雯及游朝義處理委任事
        宜（包括發函、訴訟）：
    （一）查上訴人於上訴狀中雖執詞主張「被上訴人既未提出委託發函終止委任關
          係及委任本件訴訟之經我國駐外機構認證之委託授權書，自無終止委任關
          係之效力．．．」云云，然被上訴人既已於原審辯論終結前提出原證八之
          五紙授權書正本，並於鈞院審理時提出被上證三之三紙經駐外機構認證之
          授權書正本，證明被上訴人五人確有委託楊金順律師及複代理人陳佳雯、
          游朝義處理發函及訴訟二事，而上訴人並未就該授權書之形式或實質究有
          何非屬真正舉證以實其說，故上訴人空言否認該授權書之真正，委無足採
          。是證楊金順律師及其複代理人對本件於九十年二月六日之發函及於九十
          年三月十五日之起訴皆曾受合法之委任。
    （二）另查訴外人闕定國之繼承人從未於原審或鈞院作證闕定國未共同委託楊金
          順律師及複代理人處理發函事宜，故上訴人稱有訴外人闕定國之繼承人足
          以證明闕定國未共同委任楊金順律師發函委無足採。
    實體事項：
    一、主張委任關係存在之上訴人應依民事訴訟法第二百七十七條之規定負舉責任
        ：
    （一）按「當事人主張有利於己之事實者，就其事實有舉證責任」民事訴訟法第
          二百七十七條定有明文，又按「確認法律係不成立之訴，原告如僅否認被
          告於訴訟前所主張法律關係成立原因之事實，以求法律關係不成立之確認
          ，應由被告就法律關係成立原因之事實，負舉證之責」、「確認法律關係
          不存在之訴，如被告主張其法律關係存在時，應由被告負舉證責任」最高
          法院二十年上字第七０九號判例及四十二年台上字第一七０號判例參照。
          是上訴人既主張兩造間委任關係存在，則就此項有利於己之積極事實，依
          前揭法文規定及最高法院判例意旨，其自需負舉責任以實其說，斷非僅憑
          上訴人之空言指摘原審未予詳查顯有違誤云云即可不負舉證責任，否則上
          訴人即應受不利之判決至明。
    （二）次按「私文書經本人或其代理人簽名、簽章或按指印者，推定為真正」，
          民事訴訟法第三百五十八條亦著有明文，經查，本件被上訴人全體及訴外
          人闕定國（即系爭土地共有人全體）前於九十年二月六日早已委託楊金順
          律師，以九十德律字第四四三二號函，通知上訴人終止其等與上訴人間於
          八十五年十月八日成立之委任關係，並經上訴人於九十年二月七日收悉之
          情，業據被上訴人提出律師函及回執為證（詳原審原證二及原證三），而
          上訴人亦不否認有收受上開律師函，則依前揭法文說明，律師函之真正及
          終止委任關係之意思表示效力當不容上訴人爭執。
    二、系爭土地之全體共有人均同意終止與上訴人間之委任關係：
    （一）按委任契約及代理權之授與並非一要式契約，故並不以所有共有人均出具
          委任書授與代理權予律師委託發函為生效要件，是即使僅有共有人中之一
          人或數人受全體共有人之委託而委請楊金順律師發函，該函仍不得謂為無
          效。
    （二）況即便九十年二月六日親自委託楊金順律師發函之丁○○並未得其他共有
          人之同意而有無權代理之情形，然依民法第一七○條第一項，「無代理權
          人以代理人之名義所為之法律行為，非經本人承認，對於本人，不發生效
          力。」之規定，全體共有人（除闕定國已死亡，其與上訴人間之委任關係
          當然終止外）既已出具授權書（詳原證八及被上證三）證明有委託發函情
          事，則本件委託發函之行為即屬「經本人承認」之代理法律行為，對全體
          共有人已生追認之效力，故該函仍有終止兩造間委任關係之效力無疑。
    （三）另證人鄭親池及被上訴人丁○○亦分別證稱：「於九十年三月間闕定國生
          病期間，我到醫院探視他，有談論到要趕快將委任關係終止問題，而闕定
          國說那就把委任關係終止，然後由我去告訴被上訴人丁○○，但因為唐鐘
          亮上班不在家，所以我轉告被上訴人丁○○的太太表示闕定國要終止委任
          關係。由於我是闕定國的老鄰居，我們之間的互動很頻繁，闕定國住國泰
          醫院期間，我有去看過，而他在生病期間，我也去過他家，他也經常打電
          話給我，談話間經常提起這件事情。」、「闕定國要終止委任關係，是我
          太太告訴我的」（詳鈞院九十二年一月十六日準備程序筆錄第三頁以下）
          。足證包括訴外人闕定國在內的所有土地共有人均同意終止與庚○○間之
          委任關係。
    三、委任人中一人死亡時，其他委任人與受任人間之委任關係亦當然消滅：
    （一）按「委任關係，因當事人一方死亡、破產或喪失行為能力而消滅」民法第
          五百五十條本文定有明文。查上開條文之立法意旨不外係因委任關係首重
          委任人與受任人間之信用關係（詳立法理由，被上證四），故除非有相反
          之約定或與委任事務之性質不合，只要委任人或受任人一方生死亡之情形
          ，因信用關係已然消滅，委任關係當然消滅。基於上揭立法意旨可知於共
          同委任之情形，委任人中有一人死亡時，因其繼承人並不當然與原受任人
          存有信任關係，故在無民法第五百五十條但書之情形下，應解釋為原委任
          關係因委任人中一人死亡而當然消滅，如此方符民法第五百五十條之立法
          意旨。
    （二）今系爭土地之原共有人之一闕定國業於九十年四月十日死亡為上訴人不爭
          執，且被上訴人五人及闕某委任上訴人管理土地時並無特約約定於當事人
          一方死亡時委任關係並不消滅，且核諸原委任事務之性質並無不能消滅之
          理由，茲闕某既已亡故，則被上訴人五人及闕某與上訴人間之委任關係依
          前揭法條之規定及上揭說明業已消滅至明，為此，被上訴人及闕某之繼承
          人最遲於九十年四月十日後與上訴人間之委任關係已然消滅。
    （三）又本件並無民法第五百五十一條所稱委任關係之消滅有害於委任人（即被
          上訴人與闕定國）利益之虞（蓋系爭土地之共有人有多人居住國內，與居
          住國外之三共有人復來往密切，否則即不會共同起訴、應訴，故由共有人
          共同管理或共同另覓管理人根本毫無困難，亦不會影響任何共有人之權益
          ），是上訴人自無由主張其應繼續管理系爭土地之委任事務。
    理      由
甲、程序方面：
  一、本件程序部分，經本院於九十一年十二月十九日整理並協議簡化爭點（詳見本
      院之準備程序筆錄），是以本院僅就兩造協議簡化之爭點為審究，合先敘明。
      又程序方面經整理簡化之爭點如下：（一）當事人適格與否？（二）是否有經
      合法委任？
  二、按「原告因法律關係之存否不明確，致其私法上地位有受侵害之危險，提起確
      認法律關係存在之訴者，如以否認其法律關係存在之人為被告，即不生被訴當
      事人適格之欠缺問題。」（最高法院四十年台上字第一八二七號判例著有明文
      ）。是以確認之訴，若係就為訴訟標的之權利或法律關係之成立或存在與否不
      明確而有爭執，認為有求確認判決之必要，亦所謂有即受確認判決之法律上利
      益時，即得提起，並以其利害關係相對立而有爭執該權利或法律關係之人為被
      告者，其當事人即為適格。查本件請求確認委任關係不存在訴訟，則被上訴人
      以其利害關係相對立而有爭執該權利或法律關係之上訴人為被告，其當事人即
      為適格，合先敘明。
  三、又上訴人主張被上訴人所提五紙授權書正本既非公文書又未經駐外機構認証，
      自無形式及實質之証據力，而認被上訴人之訴訟代理人未經合法委任等語。然
      查被上訴人除於原審辯論終結前既已提出五紙授權書正本（即原證八）外，復
      於本院行準備程序時另補提居住國外之上訴人戊○○、丙○○、甲○○經駐外
      機構認證之授權書正本（即被上證三），此復有前揭授權書及認證授權書在卷
      可按，足證被上訴人五人確有委託楊金順律師及同意其委任複代理人陳佳雯、
      游朝義為本件訴訟行為。而上訴人並未就該授權書之形式或實質究有何非屬真
      正？舉證以實其說，故上訴人空言否認該授權書之真正，自無足採。是以被上
      訴人主張其已合法委任楊金順律師及同意楊律師委任複代理人為本件訴訟行為
      ，自屬可採。
乙、得心證之理由：
一、本件被上訴人於原審起訴主張：其等前於八十五年十月八日將共有之系爭土地與
    訴外人闕定國（即共有人之一）授權上訴人代為管理，然經其等與訴外人闕定國
    於九十年二月六日通知上訴人終止前開委任關係，並經上訴人於九十年二月七日
    收悉，則兩造間委任關係已不存在，然上訴人仍多所爭執，爰提起本訴。上訴人
    則以：系爭土地之共有人除被上訴人五人外，尚有闕定國，而闕定國業已去世，
    縱被上訴人表示終止本件委任關係，但因闕定國在生前並無委請被上訴人訴訟代
    理人為終止系爭土地之委任契約之意思表示，而闕定國之繼承人也未為終止之意
    思表示，故上訴人仍有管理系爭土地之權限等語置辯。
二、被上訴人起訴主張：兩造間就系爭土地曾有委任關係，而系爭土地之共有人之一
    闕定國已於九十年四月十七日死亡之事實，為上訴人所不爭執，被上訴人此部分
    主張堪信為真。又本件實體方面經整理簡化之爭點如下：委任關係是否已合法終
    止？（土地為被上訴人及闕定國共六人所有，但闕某已死亡，而當初委任被上訴
    人訴訟代理人發函時，雖形式上有六人共同委任，然實際至被上訴人訴訟代理人
    處為委任行為者，只有被上訴人丁○○一人，被上訴人丁○○是否合法受其他被
    上訴人及闕定國委任？又委任人死亡，是否當然終止委任關係？法條應如何解釋
    ？）經查：
（一）按當事人之任何一方，得隨時終止委任契約，民法第五百四十九條第二項定有
      明文。本件被上訴人主張其等委託本件訴訟代理人楊金順律師於九十年二月六
      日發函通知上訴人終止委任關係，業據被上訴人提出律師函一紙為證。雖上訴
      人辯稱楊律師函發出前，未得全體上訴人之委任云云，惟被上訴人已於原審提
      出被上訴人乙○○、丁○○之授權書（見原審第一百六十三、一百六十四頁）
      ，及於本院提出其餘三名被上訴人經駐外單位認證之授權書（被上證三），該
      五紙授權書均載明「特於民國九十年二月六日委託楊金順律師代為發函通知庚○○終止委任關係」等語，堪認楊律師所為終止之意思表示乃得被上訴人之授
      權，非無權代理。而該意思表示已經上訴人於九十年二月七日收受，復為上訴
      人所不爭執，則揆諸首揭法條，本件委任關係於彼時已告終止而不存在。
（二）又委任關係乃具有相對性之債之關係，本件委任人雖有多人，並以一紙授權書
      委任上訴人處理共有土地，然委任關係乃獨立存在於各個被上訴人與上訴人之
      間，上訴人一再抗辯主張楊律師未得訴外人闕定國之委任，即寄發律師函終止
      委任關係，乃不合法云云。惟訴外人闕定國與上訴人間之委任關係乃另一法律
      關係，與本件無涉，且非本件裁判範圍，實無審究之必要，兩造就此所為之攻
      擊防禦，均無必要。
三、按當事人主張有利於己之事實者，就其事實有舉證之責任，民事訴訟法第二百七
    十七條前段定有明文。綜上所述，上訴人既未能舉證證明被上訴人有何未能終止
    委任之事由存在，則被上訴人請求確認兩造間就系爭土地之委任關係因其終止委
    任而不存在，洵屬有理，應予准許。是則，原審確認上訴人對被上訴人就系爭土
    地之委任關係不存在，而為被上訴人勝訴之判決，於法並無違誤，上訴人指摘原
    判決不當，求予廢棄改判，為無理由，應予駁回其上訴。
四、本件待証事實已臻明確，兩造其餘攻擊防禦方法，經本院審酌後，認已於本判決
    所為上述判斷不生影響，無逐一論述之必要，併此敘明。
五、據上論結，本件上訴為無理由，依民事訴訟法第四百三十六條之一第三項、第四
    百四十九條第一項、第七十八條，判決如主文。
中      華      民      國    九十二    年      四      月    二十五    日
                            臺灣士林地方法院民事第二庭
~B審判長法官  李玉卿
~B法      官  施月燿
~B法      官  陳梅欽
右為正本係照原本作成。
本判決不得上訴。
中      華      民      國    九十二    年      四      月    二十九    日
~B法院書記官  劉曉玲


司法院資訊處製作；財團法人民間司法改革基金會備份。
